<?xml version='1.0' encoding='utf-8'?>
<verb default="athghrúpáil" disambig="">
  <verbalNoun default="athghrúpáil" />
  <verbalAdjective default="athghrúpáilte" />
  <tenseForm default="athghrúpáil" tense="Past" dependency="Indep" person="Base" />
  <tenseForm default="athghrúpálamar" tense="Past" dependency="Indep" person="Pl1" />
  <tenseForm default="athghrúpáladar" tense="Past" dependency="Indep" person="Pl3" />
  <tenseForm default="athghrúpáladh" tense="Past" dependency="Indep" person="Auto" />
  <tenseForm default="athghrúpáil" tense="Past" dependency="Dep" person="Base" />
  <tenseForm default="athghrúpálamar" tense="Past" dependency="Dep" person="Pl1" />
  <tenseForm default="athghrúpáladar" tense="Past" dependency="Dep" person="Pl3" />
  <tenseForm default="athghrúpáladh" tense="Past" dependency="Dep" person="Auto" />
  <tenseForm default="athghrúpáladh" tense="PastCont" dependency="Indep" person="Base" />
  <tenseForm default="athghrúpálainn" tense="PastCont" dependency="Indep" person="Sg1" />
  <tenseForm default="athghrúpáilteá" tense="PastCont" dependency="Indep" person="Sg2" />
  <tenseForm default="athghrúpálaimis" tense="PastCont" dependency="Indep" person="Pl1" />
  <tenseForm default="athghrúpálaidís" tense="PastCont" dependency="Indep" person="Pl3" />
  <tenseForm default="athghrúpáiltí" tense="PastCont" dependency="Indep" person="Auto" />
  <tenseForm default="athghrúpáladh" tense="PastCont" dependency="Dep" person="Base" />
  <tenseForm default="athghrúpálainn" tense="PastCont" dependency="Dep" person="Sg1" />
  <tenseForm default="athghrúpáilteá" tense="PastCont" dependency="Dep" person="Sg2" />
  <tenseForm default="athghrúpálaimis" tense="PastCont" dependency="Dep" person="Pl1" />
  <tenseForm default="athghrúpálaidís" tense="PastCont" dependency="Dep" person="Pl3" />
  <tenseForm default="athghrúpáiltí" tense="PastCont" dependency="Dep" person="Auto" />
  <tenseForm default="athghrúpálann" tense="PresCont" dependency="Indep" person="Base" />
  <tenseForm default="athghrúpálaim" tense="PresCont" dependency="Indep" person="Sg1" />
  <tenseForm default="athghrúpálaimid" tense="PresCont" dependency="Indep" person="Pl1" />
  <tenseForm default="athghrúpáiltear" tense="PresCont" dependency="Indep" person="Auto" />
  <tenseForm default="athghrúpálann" tense="PresCont" dependency="Dep" person="Base" />
  <tenseForm default="athghrúpálaim" tense="PresCont" dependency="Dep" person="Sg1" />
  <tenseForm default="athghrúpálaimid" tense="PresCont" dependency="Dep" person="Pl1" />
  <tenseForm default="athghrúpáiltear" tense="PresCont" dependency="Dep" person="Auto" />
  <tenseForm default="athghrúpálfaidh" tense="Fut" dependency="Indep" person="Base" />
  <tenseForm default="athghrúpálfaimid" tense="Fut" dependency="Indep" person="Pl1" />
  <tenseForm default="athghrúpálfar" tense="Fut" dependency="Indep" person="Auto" />
  <tenseForm default="athghrúpálfaidh" tense="Fut" dependency="Dep" person="Base" />
  <tenseForm default="athghrúpálfaimid" tense="Fut" dependency="Dep" person="Pl1" />
  <tenseForm default="athghrúpálfar" tense="Fut" dependency="Dep" person="Auto" />
  <tenseForm default="athghrúpálfadh" tense="Cond" dependency="Indep" person="Base" />
  <tenseForm default="athghrúpálfainn" tense="Cond" dependency="Indep" person="Sg1" />
  <tenseForm default="athghrúpálfá" tense="Cond" dependency="Indep" person="Sg2" />
  <tenseForm default="athghrúpálfaimis" tense="Cond" dependency="Indep" person="Pl1" />
  <tenseForm default="athghrúpálfaidís" tense="Cond" dependency="Indep" person="Pl3" />
  <tenseForm default="athghrúpálfaí" tense="Cond" dependency="Indep" person="Auto" />
  <tenseForm default="athghrúpálfadh" tense="Cond" dependency="Dep" person="Base" />
  <tenseForm default="athghrúpálfainn" tense="Cond" dependency="Dep" person="Sg1" />
  <tenseForm default="athghrúpálfá" tense="Cond" dependency="Dep" person="Sg2" />
  <tenseForm default="athghrúpálfaimis" tense="Cond" dependency="Dep" person="Pl1" />
  <tenseForm default="athghrúpálfaidís" tense="Cond" dependency="Dep" person="Pl3" />
  <tenseForm default="athghrúpálfaí" tense="Cond" dependency="Dep" person="Auto" />
  <moodForm default="athghrúpáladh" mood="Imper" person="Base" />
  <moodForm default="athghrúpálaim" mood="Imper" person="Sg1" />
  <moodForm default="athghrúpáil" mood="Imper" person="Sg2" />
  <moodForm default="athghrúpálaimis" mood="Imper" person="Pl1" />
  <moodForm default="athghrúpálaigí" mood="Imper" person="Pl2" />
  <moodForm default="athghrúpálaidís" mood="Imper" person="Pl3" />
  <moodForm default="athghrúpáiltear" mood="Imper" person="Auto" />
  <moodForm default="athghrúpála" mood="Subj" person="Base" />
  <moodForm default="athghrúpálaimid" mood="Subj" person="Pl1" />
  <moodForm default="athghrúpáiltear" mood="Subj" person="Auto" />
</verb>
